【裁判字號】    89,交易,544
【裁判日期】    900615
【裁判案由】    過失傷害
【裁判全文】
臺灣桃園地方法院刑事判決                        八十九年度交易字第五四四號
    公訴人  臺灣桃園地方法院檢察署檢察官
    被  告  丁○○
右列被告因過失傷害案件，經檢察官提起公訴（八十九年度偵字第一七一三二號），
本院判決如左：
    主  文
丁○○因過失傷害人，累犯，處有期徒刑伍月，如易科罰金以參佰元折算壹日。
    事  實
一、丁○○前於民國（下同）八十四年間因違反麻醉藥品管理條例等案件，經本院判
    處有期徒刑八月、一年二月，並定其應執行有期徒刑一年八月確定，而於八十八
    年十一月四日接續執行完畢，後於八十九年十月十四日凌晨五時五十分許，駕駛
    ＧＳ─０８１０號自用小客車，沿桃園縣桃園市○○○路，由蘆竹往桃園方向行
    駛，在行經上開路段與國道二號高速公路南桃園交流道之設有交通號誌交岔路口
    欲左轉時（惟當時上開路段之交通號誌呈連續閃黃燈號誌），應注意轉彎車輛應
    讓直行車輛先行，且按諸當時之天候、光線、號誌、路況等一切情狀，復無丁○○不能注意之情形，竟疏未注意適有由乙○○所騎用，惟亦疏未注意其前方適有
    由丁○○所駕駛上開自用小客車在上開交岔路口處左轉，且亦違規以時速六、七
    十公里之速度超速行駛之ＫＥＤ─４１８號機車，正沿上開路段，由桃園往蘆竹
    方向對向直向行駛而來，欲通過上開路段之慢車道，即逕行左轉而遭乙○○所騎
    用上開機車之車頭處撞及上開自用小客車之右前車門倒地，致乙○○因之受有兩
    側氣血胸、右手腕撕裂傷併肌腱斷裂、左肱骨骨折動脈折斷、左肘開放性脫臼、
    左橈骨骨折、右膝撕裂傷、左膝撕裂傷併皮膚缺損、右小腿撕裂傷、左側脛骨、
    腓骨開放性骨折、胸部多處撕裂傷等多處傷害。嗣丁○○於警員丙○○到場處理
    發覺上情前，主動向警員丙○○先行陳述上開肇事經過，並於事後接受本院之審
    理。
二、案經丁○○自首及乙○○之父甲○○訴由桃園縣警察局桃園分局報請臺灣桃園地
    方法院檢察署檢察官偵查起訴。
    理  由
一、訊據被告丁○○固坦承於右揭時地駕駛上開自用小客車與被害人乙○○所騎用上
    開機車發生碰撞肇事，致被害人乙○○因之受有上述多處傷害之結果等情，惟矢
    口否認右揭犯行，辯稱：伊當時駕駛上開自用小客車要左轉時，有先停車查看，
    並未發現乙○○所騎用上開機車，本件車禍係因乙○○騎車速度太快，始會追撞
    及伊所駕駛上開自用小客車右前車門肇事，伊並有任何過失責任云云。經查：被
    告於右揭時地駕駛上開自用小客車左轉時，與被害人乙○○所騎用上開機車發生
    碰撞肇事，致被害人乙○○受有上述多處傷害之結果乙情，業據告訴人甲○○及
    被害人乙○○迭次於警、偵訊中及本院審理時指訴綦詳，復為被告於本院審理時
    所不否認在卷，並有道路交通事故調查報告表乙紙、肇事現場及車輛照片乙份及
    告訴人甲○○所提出診斷證明書二紙，在卷可稽，足堪認定。再按「汽車行駛至
    交岔路口時，應注意轉彎車輛應讓直行車輛先行」，道路交通安全規則第一百零
    二條第一項第六款前段定有明文，且按諸當時之天候、光線、號誌、路況等一切
    情狀，復無被告不能注意之情形，竟疏未注意適有由被害人乙○○所騎用上開機
    車，正沿上開路段，由桃園往蘆竹方向對向直向行駛而來，欲通過上開路段之慢
    車道，即逕行左轉而遭被害人乙○○所騎用上開機車之車頭處撞及上開自用小客
    車之右前車門倒地，致被害人乙○○因之受有上述多處傷害之結果，則被告對被
    害人乙○○所受上述多處傷害之結果，顯有過失責任，且其間亦存有相當因果關
    係，至為顯然。又上開肇事地點之前後方數十公尺，均屬直線道路，且肇事當時
    天候正常，視線良好，此亦有上開道路交通事故調查報告表乙紙及現場照片乙份
    可佐，亦堪認定，則被告於右揭時地駕駛上開自用小客車停車準備左轉時，焉有
    未能發現被害人乙○○所騎用上開機車正直行而來乙情，顯係被告疏未注意及之
    ，亦未暫停讓被害人乙○○所騎用上開機車先行等情，應堪認定。雖被害人乙○○於右揭時地騎用上開機車時，亦疏未注意其前方適有由被告所駕駛上開自用小
    客車在上開交岔路口處左轉，且亦違規以時速六、七十公里之速度超速行駛，致
    被害人乙○○發覺上情時已閃避不及而追撞及被告所駕駛上開自用小客車之右前
    車門而肇事倒地，致對其本人因之所受上述多處傷害之結果，亦屬同有過失責任
    ，惟亦不足影響本院對被告上開過失責任之認定，至為灼然。被告此部分所辯，
    顯係事後卸責之詞，不足採信。被告犯行已臻明確，應予依法論科。
二、查被害人乙○○於右揭時地因上開車禍，雖受有上述多處之傷害，而生被害人乙○○右側偏癱、左上肢及左下肢關節攣縮及肢體僵直之結果，且被害人乙○○之
    左上肢迄今仍無法用力緊握乙情，業據被害人乙○○到院供述明確，並為被告於
    本院審理時所不否認在案，復有行政院衛生署桃園醫院九十年二月十四日桃醫醫
    秘字第００二八三號函乙紙可稽，而堪認定，惟被害人乙○○之左上肢尚有「恢
    復六、七成」之可能，且左下肢並能持拐杖行走等情，亦據被害人乙○○到院供
    述屬實，則被害人乙○○所受上述右側偏癱、左上肢及左下肢關節攣縮及肢體僵
    直之傷害，現顯尚在進行復健治療中，而未達「完全喪失」而毀敗其左上肢或左
    下肢機能或其他於身體有重大不治或難治之重傷結果，至為灼然，核被告所為，
    係犯刑法第二百八十四條第一項前段之過失傷害罪。被告犯罪後，刑法第四十一
    條易科罰金之規定，業於九十年一月十日經修正公布（同年月十二日起生效施行
    ），經本院比較修正前後之規定，以修正後第四十一條第一項前段之規定為有利
    於被告，應依刑法第二條第一項前段之規定，從修正後刑法第四十一條第一項前
    段之規定處斷。被告於肇事後警員丙○○到場處理發覺上情前，即先行主動向警
    員丙○○陳述上開肇事經過乙情，業據被告供承在卷，核與證人即警員丙○○到
    院證述情節相符，應堪採信，且被告復於事後接受本院之審理，已符合刑法第六
    十二條前段規定自首之要件，應依同條之規定減輕其刑。又被告前於八十四年間
    因違反麻醉藥品管理條例等案件，經本院判處有期徒刑八月、一年二月，並定其
    應執行有期徒刑一年八月確定，而於八十八年十一月四日接續執行完畢，此有臺
    灣高等法院刑案被告全國前案紀錄表乙份可佐，其復於五年內再犯有期徒刑以上
    之本罪，為累犯，應依刑法第四十七條之規定，加重其刑，並依法先加後減之。
    爰審酌被告應且能注意被害人乙○○騎用上開機車直行而來，竟疏未注意及之，
    而遭被害人乙○○所騎用上開機車追撞肇事，致被害人乙○○因之受有上述多處
    傷害之結果，已損及被害人乙○○之權益及被告犯罪後之態度等一切情狀，量處
    如主文所示之刑，並諭知易科罰金之折算標準，以資儆懲。
據上論斷，應依刑事訴訟法第二百九十九條第一項前段，刑法第二條第一項前段、第
二百八十四條第一項前段、修正後第四十一條第一項前段、第四十七條、第六十二條
前段，罰金罰鍰提高標準條例第一條前段、第二條，判決如主文。
本案經檢察官王以文到庭執行職務。
中      華      民      國      九十      年     六     月    十五日
                          臺灣桃園地方法院交通法庭
                              法  官  林 晏 鵬
右正本證明與原本無異。
如不服本判決，應於判決送達後十日內向本院提出上訴狀( 應附繕本 )，上訴於
臺灣高等法院。
                              書記官  張 雅 慧
中        華        民        國   九十   年   六   月    二十一    日
附錄法條：刑法第二百八十四條
刑法第二百八十四條
因過失傷害人者，處六月以下有期徒刑、拘役或五百元以下罰金。致重傷者，處一年
以下有期徒刑、拘役或五百元下罰金。
從事業務之人，因業務之過失傷害人者，處一年以下有期徒刑、拘役或一千元以下罰
金。致重傷者，處三年以下有期徒刑、拘役或二千元以下罰金。


司法院資訊處製作；財團法人民間司法改革基金會備份。
